【裁判字號】    98,訴,1086
【裁判日期】    981120
【裁判案由】    違反槍砲彈藥刀械管制條例等
【裁判全文】
臺灣臺南地方法院刑事判決              98年度訴字第1086號
公  訴  人  臺灣臺南地方法院檢察署檢察官
被      告  丁○○
                   (現另案於臺灣臺南監獄臺南分監執行）
指定辯護人  本院公設辯護人林宜靜
上列被告因違反槍砲彈藥刀械管制條例等案件，經檢察官提起公
訴（98年度偵字第5839號），本院判決如下：
    主  文
丁○○未經許可，持有可發射子彈具有殺傷力之改造手槍，處有
期徒刑參年肆月，併科罰金新臺幣陸萬元，罰金如易服勞役，以
新臺幣壹仟元折算壹日；扣案之改造手槍壹枝（現分為槍枝滑套
壹個、零組件貳個、彈簧壹個、槍身壹個、彈匣壹只）及土造子
彈貳拾參顆，均沒收。又犯如附表二所示之罪，各處如附表二所
示之刑。應執行有期徒刑陸年參月，併科罰金新臺幣陸萬元，罰
金如易服勞役，以新臺幣壹仟元折算壹日；扣案之改造手槍壹枝
（現分為槍枝滑套壹個、零組件貳個、彈簧壹個、槍身壹個、彈
匣壹只）、土造子彈貳拾參顆及如附表一所示之物，均沒收。
    事  實
一、丁○○明知可發射子彈具有殺傷力之改造手槍及子彈，均屬
    槍砲彈藥刀械管制條例所列管之違禁物，非經中央主管機關
    之許可，不得無故持有之。竟於民國91年間某日，在不詳地
    點，為抵償債務，向綽號「俊銘」而姓名年籍不詳之成年男
    子，收受具有殺傷力之改造手槍1支（含彈匣1個，下稱本件
    改造手槍）及具殺傷力之土造子彈（下稱本件土造子彈）34
    顆，未經許可而持有之。
二、丁○○基於侵入住宅而俟機行竊之犯意，於 98年4月10日14
    時45分許，持附表一Ａ所示其所有之開鎖工具 1支，打開乙○○位在臺南市○○路○段183巷36號住處1樓鐵門門鎖侵入
    屋內，然甫在車庫，尚未搜尋財物而著手為竊盜行為之際，
    適乙○○聽到開門聲響，由客廳走至車庫而發覺，乙○○遂
    將手持茶杯內之熱茶潑往丁○○，並將丁○○抱住，丁○○
    竟萌生傷害人身體之犯意，用手毆打乙○○，及持本件改造
    手槍而以槍柄擊打乙○○，致乙○○因而受有頭皮 5公分長
    之撕裂傷及左足跟部 3公分長之撕裂傷等傷害，本件改造手
    槍並因走火而擊發本件土造子彈1顆，且該手槍之槍枝滑套1
    個、零組件2個及彈簧1個並與槍身分離而掉落地面，附表一
    Ａ所示之開鎖工具1支亦掉留現場，丁○○則趁隙逃逸。
三、丁○○復基於侵入住宅及意圖為自己不法所有之竊盜犯意，
    ，於 98年4月10日17時20分許，攜帶其所有如附表一Ｂ所示
    客觀上可供兇器使用之開鎖工具，至己○○位於臺南市○○
    路148巷43弄 40號住處，以上開開鎖工具打開大門門鎖而侵
    入屋內，並竊取如附表二編號２所示之財物得手，且為避免
    警方追緝，尚換穿附表二編號２所示竊得之黃色休閒杉 1件
    、卡其短褲 1件，以及將本件改造手槍之槍身1個、彈匣1只
    及本件土造子彈5顆丟棄在現場後逃逸。
四、丁○○再基於侵入住宅及意圖為自己不法所有之竊盜犯意，
    於 98年4月15日10時45分許，攜帶其所有如附表一Ｂ所示客
    觀上可供兇器使用之開鎖工具，至甲○○位於臺南縣永康市
    ○○路40巷138弄 19號住處，以上開開鎖工具打開大門門鎖
    而侵入屋內，並竊取如附表二編號３所示之財物得手。
五、丁○○又基於侵入住宅及意圖為自己不法所有之竊盜犯意，
    ，於 98年4月17日10時許，趁戊○○自其位於臺南市○○區
    ○○街 74號之2住處離開而未鎖上大門之鋁門之機會，徒手
    打開大門而侵入屋內，並竊取如附表二編號４所示之財物得
    手。
六、丁○○再基於侵入住宅及意圖為自己不法所有之竊盜犯意，
    ，於 98年4月17日14時許，攜帶其所有如附表一Ｂ所示客觀
    上可供兇器使用之開鎖工具，至庚○○位於臺南市○區○○
    路41巷31號住處，以上開開鎖工具打開大門門鎖而侵入屋內
    ，並竊取如附表二編號５所示之財物得手。
七、嗣經警於上揭第二項、第三項所示地點勘查，扣得第二項所
    示擊發遺留之金屬彈頭、彈殼各 1個、附表一Ａ所示開鎖工
    具1支及本件改造手槍之槍枝滑套1個、零組件2個、彈簧1個
    ，以及扣得第三項所示本件改造手槍之槍身1個、彈匣1只及
    本件土造子彈 5顆，並循線查知丁○○涉嫌前開第二項、第
    三項所示之犯行後，於 98年4月18日23時許，至丁○○位於
    臺南市仁德鄉○○○街 58號「永樂旅行社」201室居處予以
    逮捕，丁○○並於上開第四項至第六項所示之犯罪尚未被發
    覺前，即向警員自首犯罪而接受裁判，且為警於前開居處查
    扣本件土造子彈28顆，及附表一Ｂ所示客觀上可供兇器使用
    之開鎖工具，並尋出如附表二編號２至５所示、除備註欄記
    載未尋回之現金及物品以外之遭竊財物。
八、案經乙○○、己○○、甲○○、戊○○、庚○○訴由臺南市
    警察局第五分局報請臺灣臺南地方法院檢察署檢察官偵查起
    訴。
    理  由
一、按被告以外之人於偵查中向檢察官所為之陳述，除顯有不可
    信之情況者外，得為證據，刑事訴訟法第 159條之1第2項定
    有明文，查乙○○於偵查中，以證人身分向檢察官所為之具
    結陳述，係被告丁○○以外之人於偵查中向檢察官所為之陳
    述，且未見有何顯不可信之情況，依上開規定，得為證據。
    又己○○、甲○○、戊○○、庚○○於司法警察調查中之陳
    述，以及自願搜索同意書，及台南市警察局第五分局搜索扣
    押筆錄、扣押物品目錄表，及台南市警察局現場勘察卷，及
    內政部警政署刑事警察局 98年5月20日刑鑑第0000000000號
    、98年6月10日刑鑑第0000000000號、98年7月1日刑鑑第000
    0000000號、98年6月16日刑鑑第0000000000號鑑驗書，及告
    訴人乙○○之國立成功大學醫學院附設醫院診斷證明書，及
    警員曾東雨、楊勝貴之職務報告各 1份，以及贓物認領保管
    單 4份，檢察官、辯護人及被告於本院調查證據時，均知曉
    為審判外之言詞及書面陳述，且至言詞辯論終結前均未聲明
    異議，本院審酌上開言詞及書面陳述作成之情況，認為適當
    ，故依刑事訴訟法第159條之5第 2項規定，得為證據。再者
    傳聞法則係對於被告以外之人於審判外之言詞或書面陳述，
    亦即針對被告以外之人於審判外以言詞或書面所為之供述證
    據而為之規範，卷附臺南市警察局第五分局開元派出所蒐證
    照片84張、臺南市警察局第五分局刑案現場勘察採證照片45
    張，係以科學、機械之方式，對於所拍攝內容所為忠實且正
    確之記錄，性質上並非供述證據，應無刑事訴訟法第 159條
    第1項規定之適用。
二、訊據被告對於上揭事實均坦承不諱，核與告訴人乙○○於司
    法警察調查中及偵訊中，及告訴人己○○、甲○○、庚○○
    於司法警察調查中，以及告訴人戊○○於司法警察調查中及
    審理中之陳述情節相符，並有自願搜索同意書，及台南市警
    察局第五分局搜索扣押筆錄、扣押物品目錄表，及台南市警
    察局現場勘察卷，及內政部警政署刑事警察局 98年6月16日
    刑鑑第0000000000號鑑驗書，及告訴人乙○○之國立成功大
    學醫學院附設醫院診斷證明書，及警員曾東雨、楊勝貴之職
    務報告各1份，本院98年11月9日勘驗筆錄，以及贓物認領保
    管單4份、臺南市警察局第五分局開元派出所蒐證照片 84張
    、臺南市警察局第五分局刑案現場勘察採證照片45張在卷可
    稽，復有事實欄第二項所示擊發遺留之金屬彈頭、彈殼各1
    個，本件改造手槍之槍枝滑套 1個、零組件2個、彈簧1個、
    槍身1個、彈匣1只，本件土造子彈28顆，以及如附表一Ａ、
    Ｂ所示開鎖工具扣案為證，又事實欄第二項所示被擊發之本
    件土造子彈1 顆，其既能點燃底火射出金屬彈頭，應具有殺
    傷力，且上開本件改造手槍之槍枝滑套1個、零組件2個、彈
    簧1個、槍身1個、彈匣1 只，經組裝後，仍具備正常擊發功
    能，可供擊發適用子彈使用，認具殺傷力，另扣案之本件土
    造子彈共33顆，經鑑定結果亦均認具有殺傷力（鑑定內容詳
    如附表三所示），有內政部警政署刑事警察局98年5月20 日
    刑鑑第0000000000號、 98年6月10日刑鑑第0000000000號及
    98年7月1日刑鑑第0000000000號鑑驗書各1 份可參，足認被
    告持有之本件改造手槍1支 及本件土造子彈34顆，係均具有
    殺傷力而分屬槍砲彈藥刀械管制條例所指之槍砲、彈藥無誤
    。從而，被告自白與上開事證相符，堪予採信，本件事證明
    確，被告犯行洵堪認定。
三、按如附表一Ｂ所示之物，均屬鐵製且前端銳利之器具，客觀
    上均足以威脅人之生命身體之安全，可供兇器使用。核被告
    所為，其就事實欄所示第一項部分，係犯槍砲彈藥刀械管制
    條例第8條第4項之未經許可持有可發射子彈具有殺傷力之改
    造手槍罪及同法第12條第4 項之未經許可持有子彈罪；其就
    事實欄所示第二項部分，係犯刑法第306條第1項之無故侵入
    他人住宅罪及同法第227條第1項之傷害人之身體罪；其就事
    實欄所示第三項、第四項、第六項部分，係均犯刑法第 306
    條第1項之無故侵入他人住宅罪及同法第321條第1項第3款之
    攜帶兇器竊盜罪；其就事實欄所示第五項部分，係犯刑法第
    306條第1項之無故侵入他人住宅罪及同法第320條第1項之竊
    盜罪。且查：
  (一)被告同時持有本件改造手槍及本件土造子彈，係一行為觸犯
    槍砲彈藥刀械管制條例第 8條第4項之罪及同法第12條第4項
    之罪，為想像競合犯，依刑法第55條規定從重論以槍砲彈藥
    刀械管制條例第8條第4 項之罪(又持有槍枝、持有子彈罪，
    其持有之繼續，為行為之繼續，而非狀態之繼續，被告自91
    年間某日起，繼續持有本件改造手槍及本件土造子彈至98年
    4月10日止，自應適用94年1月28日修正之槍砲彈藥刀械管制
    條例以及95年7月1日修正施行之刑法，並無新舊法比較之問
    題，附此敘明）。
  (二)公訴意旨固認被告係持可為兇器之Ｔ型板手 2支，實行事實
    欄第五項之竊盜犯行，而認為該次構成刑法第321條第1項第
    3 款之攜帶兇器竊盜罪，然被告堅詞該次並未攜帶任何器具
    ，係因戊○○位於臺南市○○區○○街 74號之2住處大門未
    鎖，而開門入內行竊等語，且戊○○於審理中亦證稱：我在
    98年4月17日早上自臺南市○○區○○街74號之2住處出去時
    ，並未將大門之鋁門鎖上，嗣返回時發現鋁門被拉開，放置
    在住處一樓客廳之如附表二編號４所示財物遭竊，鋁門及屋
    內並未任何地方有遭破壞等語（見審卷第64至67頁），此外
    亦無其他足證被告有攜帶兇器實行該次竊盜之證據，是該次
    犯行，應係構成刑法第320條第1項之竊盜罪，公訴意旨容有
    誤會，然因起訴之基本犯罪事實同一，爰依法變更起訴法條
    。
  (三)本件被告持有之有殺傷力之子彈，共計為34顆，起訴書誤載
    為30顆，應予更正；又公訴意旨尚認被告於事實欄第二項至
    第四項、第六項所示時地，係持Ｔ型板手 2支打開大門門鎖
    而侵入住宅內，惟被告雖曾於偵訊中陳稱持 2支Ｔ型板手開
    鎖等語，然其原於警詢中即稱係以自備之開鎖工具開門入內
    等語，復於審理中亦堅稱其於事實欄第二項時地，係持附表
    一Ａ所示開鎖工具打開大門門鎖而進入住宅內，其於事實欄
    第三項、第四項、第六項所示時地，係均持附表一Ｂ所示之
    開鎖工具打開大門門鎖而進入住宅內等語，且除見附表一Ａ
    、Ｂ所示之開鎖工具扣案外，未見查獲任何Ｔ型板手，堪認
    被告持供打開大門門鎖之工具，應係附表一Ａ、Ｂ所示之開
    鎖工具為是，公訴意旨認係 2支Ｔ型板手開鎖，尚有所誤，
    應予更正。再起訴書就被告於事實欄第三項所示竊取之物，
    漏載如附表二編號２備註欄所示，應予補充。又被告先前因
    施用毒品案件，經本院以 94年度訴第516號判決判處有期徒
    刑1 年2月確定，再因竊盜案件，經本院以94年度訴字第616
    號判決判處有期徒刑3年6月確定，復因施用毒品案件，經本
    院以94年度易字第490號判決判處有期徒刑5月確定，且上開
    施用毒品案件所宣告之刑，各經減刑為有期徒刑7月、2月又
    15 日，並與前揭竊盜罪之宣告刑定其應執行刑為有期徒刑4
    年2月，雖於97年7月18日假釋，但嗣經撤銷假釋，現仍執行
    殘刑中，有臺灣高等法院被告全國前案紀錄表可憑，故本件
    犯罪尚未構成累犯，亦予敘明。
  (四)被告上開所犯各罪，犯意各別、行為互殊，應分論併罰之。
    次按對於未發覺之罪自首而受裁判者，得減輕其刑，刑法第
    62條前段定有明文。又該條所指之發覺，係指有偵查犯罪職
    權之公務員已知悉犯罪事實與犯罪之人而言，而所謂知悉，
    固不以確知其為犯罪之人為必要，但必其犯罪事實，確實存
    在，且為該管公務員所確知，始屬該當，如犯罪事實並不存
    在而懷疑其已發生，或雖已發生，而為該管公務員所不知，
    僅係推測其發生而事實巧合，均與已發覺之情形有別，最高
    法院75年臺上字第1634號判例意旨可參。證人即警員曾東雨
    於審理中證稱：我係負責偵辦本案之警員，原本只查知被告
    涉嫌持有改造手槍及子彈，以及事實欄第二項、第三項所示
    之犯行，嗣於98年4月18日至「永樂旅行社」201室逮捕被告
    時，發現有一些不屬於被告之證件，然尚未從該證件查訪之
    前，被告即主動告知其尚有事實欄第四項至第六項所示之犯
    行，在被告主動告知之前，我們並不知道尚有事實欄第四至
    六項所示之竊盜案件等語（見審卷第68至73頁），則負責偵
    辦本案之警員，對於被告尚有事實欄第四項至第六項所示犯
    行一事，原本並不知情，係被告將該三次侵入住宅及竊盜之
    犯罪主動告知後，警員始為獲知，堪認偵查犯罪職權之公務
    員於知悉事實欄第四項至第六項所示之竊盜犯罪事實之前，
    被告即自承犯行，並接受裁判，業合乎刑法第62前段所指對
    於未發覺之罪自首而受裁判之要件，且被告係在警方完全不
    知其另有事實欄第四項至第六項所示犯罪之前，即坦認該三
    次侵入住宅及竊盜犯行並供出犯罪過程，助益犯罪事實之偵
    查釐清，堪認其自首係出於內心悔悟，是依刑法第62條前段
    規定，就附表二編號３至５所示之侵入住宅及加重竊盜犯罪
    ，各均減輕其刑。
四、爰審酌被告任意持有具有殺傷力之改造手槍及子彈，造成槍
    枝、子彈在社會上泛濫而使不法之徒得以擁槍進行危害社會
    之犯罪之虞，且其年輕力壯，不思循正途賺取財物，任意侵
    入他人住宅並竊取他人財物，復於侵入他人住宅之犯行敗露
    ，猶傷害他人身體，妨礙他人居住安全及侵害身體，破壞社
    會秩序及危害治安，然念及其於犯後均知坦承犯行，並將犯
    罪過程供述清楚，尚見有所悔悟，犯後態度堪認良好等一切
    情狀，分別量處如主文所示之刑，並併科如主文所示之罰金
    及諭知易服勞役之折算標準，以及定其應執行刑。本件改造
    手槍目前雖分成槍枝滑套1個、零組件2個、彈簧1個、槍身1
    個、彈匣 1只，然依前所述，仍可組裝而具備正常擊發功能
    ，而非已毀壞達無法使用之程度，性質上仍應將上開槍枝滑
    套1個、零組件2個、彈簧1個、槍身1個、彈匣 1只視為可組
    裝成本件改造手槍之違禁物，而與同屬違禁物之附表三所示
    未經射擊之本件土造子彈23顆，均依刑法第38條第1項第1款
    規定沒收，至於如事實欄第二項所示走火射擊而殘留金屬彈
    頭、彈殼之本件土造子彈1 顆，以及附表三所示經試射而殘
    留彈殼之子彈10顆，均已擊發而失其殺傷力，無庸併予宣告
    沒收；扣案如附表一Ａ所示之開鎖工具，係供附表二編號１
    所示侵入住宅犯罪使用之物，如附表一Ｂ所示之開鎖工具，
    係供附表二編號２至５所示犯罪所使用之物，且均為被告所
    有，業據其供承在卷，應均依刑法第38條第1項第2款規定沒
    收。至於同扣案之鑿子、虎口鉗、尖嘴鉗各1支及砂輪機1台
    ，被告堅詞未供本件犯罪使用或預備供犯罪使用，亦無證據
    足認批物品與本件犯罪相關，復非違禁物或須義務沒收之物
    ，故不併予宣告沒收。
據上論斷，應依刑事訴訟法第299條第1 項前段、第300條，槍砲
彈藥刀械管制條例第8條第4 項、第12條第4項，刑法第11條前段
、第306條第1項、第320條第1 項、第321條第1項第3款、第55條
、第62條前段、第51條第5款、第42條第3項、第38條第1項第1款
、第2款，刑法施行法第1條之1，判決如主文。
本案經檢察官丙○○到庭執行職務。
中    華    民    國    98    年    11    月    20    日
                  刑事第十庭審判長法  官  陳威龍
                                  法  官  高如宜
                                  法  官  盧鳳田
以上正本證明與原本無異。
如不服本判決應於收受本判決後10日內向本院提出上訴書狀，並
應敘述具體理由。其未敘述上訴理由者，應於上訴期間屆滿後20
日內向本院補提理由書狀（均須按他造當事人之人數附繕本）「
切勿逕送上級法院」。
                                  書記官  吳昕韋
中    華    民    國    98    年    11    月    20    日
附錄論罪科刑法條：
槍砲彈藥刀械管制條例第8條第4項：
未經許可，持有、寄藏或意圖販賣而陳列第 1 項所列槍枝者，
處 3 年以上10 年以下有期徒刑，併科新臺幣 700 萬元以下罰
金。
槍砲彈藥刀械管制條例第12條第4項：
未經許可，持有、寄藏或意圖販賣而陳列子彈者，處5年以下有
期徒刑，併科新台幣300萬元以下罰金。
刑法第306條第1項：
無故侵入他人住宅、建築物或附連圍繞之土地或船艦者，處 1
年以下有期徒刑、拘役或 3 百元以下罰金。
刑法第320條第1項
意圖為自己或第三人不法之所有，而竊取他人之動產者，為竊盜
罪，處5  年以下有期徒刑、拘役或 5 百元以下罰金。
刑法第321條第1項第3款：
犯竊盜罪而有左列情形之一者，處 6 月以上、 5 年以下有期徒
刑：
三、攜帶兇器而犯之者。
附表一：
Ａ：
┌──────┬──┬─────────────────────────────┐
│物品名稱    │數量│備       註                                               │
├──────┼──┼─────────────────────────────┤
│鐵製開鎖工具│1支 │即本院98年度南院保管字第592號扣押物品清單編號28所示扣案物 │
└──────┴──┴─────────────────────────────┘
Ｂ：
┌──────┬──┬──────────────────────────────┐
│物品名稱    │數量│備       註                                                 │
├──────┼──┼──────────────────────────────┤
│鐵製開鎖工具│2支 │即本院98年度南院保管字第592號扣押物品清單編號23所示扣案物 │
│            │    │均為前端尖銳、細長之鐵製物品                              │
└──────┴──┴──────────────────────────────┘
附表二：
┌──┬────────┬──────────────────────────┬──────────────────┬───────────────┐
│編號│犯罪時地        │ 竊得之財物                                         │所處罪名及刑責                      │備    註                      │
│    │                │                                                    │                                    │                              │
├──┼────────┼──────────────────────────┼──────────────────┼───────────────┤
│1   │即事實欄第二項所│尚未著手行竊                                        │丁○○無故侵入他人住宅，處有期徒刑貳│                              │
│    │示              │                                                    │月，扣案如附表一Ａ所示之物沒收；又傷│                              │
│    │                │                                                    │害人之身體，處有期徒刑陸月。        │                              │
├──┼────────┼──────────────────────────┼──────────────────┼───────────────┤
│2   │即事實欄第三項所│黃金項鍊1條，鑲鑽白金項鍊1條，林秀月之國民身分證、健│丁○○無故侵入他人住宅，處有期徒刑貳│起訴書犯罪事實欄就竊得之物，│
│    │示              │康保險卡、駕駛執照及行車執照各1張，玉山銀行金融卡、 │月，扣案如附表一Ｂ所示之物沒收；又攜│  漏載左列新臺幣硬幣          │
│    │                │元大銀行金融卡、合作金庫金融卡、京城銀行金融卡及郵局│帶兇器竊盜，處有期徒刑柒月，扣案如附│左列遭竊之物，除黃色休閒杉1 │
│    │                │金融卡各1張，美金硬幣（面額均為0點75角）12枚，日元硬│表一Ｂ所示之物沒收。                │  件及卡其短褲1件業遭丟棄外， │
│    │                │幣（面額均為1百元）17枚，龍銀1枚，新臺幣面額1元硬幣 │                                    │  其餘均尋回                  │
│    │                │14枚、面額1角硬幣25枚、面額5元硬幣13枚，舊新臺幣面額│                                    │                              │
│    │                │1元紙鈔18張、5角紙鈔44張，羽毛用具1套，古董懷錶1只，│                                    │                              │
│    │                │黃色休閒杉1件，卡其短褲1件。                        │                                    │                              │
├──┼────────┼──────────────────────────┼──────────────────┼───────────────┤
│3   │即事實欄第四項所│現金新臺幣1萬元，國際牌LUMIX數位相機1台，第一銀行金 │丁○○無故侵入他人住宅，處有期徒刑壹│左列遭竊之物，除現金已花用殆盡│
│    │示              │融卡、臺灣企銀金融卡各1張，郵局金融卡2張，第一銀行存│月，扣案如附表一Ｂ所示之物沒收；又攜│外，其餘均尋回                │
│    │                │摺、郵局存摺、臺灣企銀存摺各1本，保險卡、行車執照、 │帶兇器竊盜，處有期徒刑陸月，扣案如附│                              │
│    │                │駕駛執照、健康保險卡各1張，永康市員工消費合作社社員 │表一Ｂ所示之物沒收。                │                              │
│    │                │卡、國民身分證各2張，印章1顆。                      │                                    │                              │
├──┼────────┼──────────────────────────┼──────────────────┼───────────────┤
│4   │即事實欄第五項所│現金新臺幣3千元，印尼幣面額1千元紙鈔1張，港幣面額10 │丁○○無故侵入他人住宅，處有期徒刑壹│左列遭竊之物，除新臺幣現金已花│
│    │示              │元紙鈔1張，駕駛執照1張，健康保險卡2張，新光三越信用 │月，扣案如附表一Ｂ所示之物沒收；又攜│用殆盡外，其餘均尋回          │
│    │                │卡、台新銀信用卡各1張。                             │帶兇器竊盜，處有期徒刑陸月，扣案如附│                              │
│    │                │                                                    │表一Ｂ所示之物沒收。                │                              │
├──┼────────┼──────────────────────────┼──────────────────┼───────────────┤
│5   │即事實欄第六項所│現金新臺幣共計1千050元（含尋回之面額50元硬幣6枚）， │丁○○無故侵入他人住宅，處有期徒刑壹│左列遭竊之物，新臺幣現金部分因│
│    │示              │按摩棒1支，玉鐲3支，手錶1只，CASIO牌數位相機1台。   │月，扣案如附表一Ｂ所示之物沒收；又攜│花用而只尋回50元硬幣6枚外，其 │
│    │                │                                                    │帶兇器竊盜，處有期徒刑陸月，扣案如附│餘均尋回                      │
│    │                │                                                    │表一Ｂ所示之物沒收。                │                              │
└──┴────────┴──────────────────────────┴──────────────────┴───────────────┘
附表三：
┌──┬─────────────────┬──────────────┐
│編號│  扣押物名稱                      │鑑定結果                    │
├──┼─────────────────┼──────────────┤
│    │土造子彈5顆（即事實欄第三項所示之 │認均係非制式子彈，由金屬彈頭│
│ １ │土造子彈，經鑑定試射後剩餘4顆）   │組合直徑7.9±0.5mm金屬彈頭而│
│    │                                  │成，採樣1顆試射，可擊發，認 │
│    │                                  │具殺傷力。                  │
├──┼─────────────────┼──────────────┤
│    │土造子彈28顆（即於被告居處查扣之土│其中23顆認均係非制式子彈，│
│ ２ │造子彈，經鑑定試射後剩餘19顆）    │  由金屬彈殼組合直徑8.9±0.5│
│    │                                  │  mm金屬彈頭而成，採樣8顆試 │
│    │                                  │  射，可擊發，認具殺傷力。  │
│    │                                  │其中5顆認均係非制式子彈， │
│    │                                  │  由金屬彈殼組合直徑7.9±0.5│
│    │                                  │  mm金屬彈頭而成，採樣1顆試 │
│    │                                  │  射，可擊發，認具殺傷力。  │
└──┴─────────────────┴──────────────┘


司法院資訊處製作；財團法人民間司法改革基金會備份。
